臺灣臺北地方法院民事裁定　　　　　　 99年度重訴字第241號
原　　　告　李巧盈
兼　法　定
代　理　人　吳雯月
上　一　人
訴訟代理人　吳玉美
共　　　同
訴訟代理人　趙培宏律師
　　　　　　邱任晟律師
追加原告　　李國璽　　原住臺北市○○路○段40巷1號5樓
　　　　　　李聖璽　　原住同上
　　　　　　李御璽　　原住同上
　　　　　　李詩璽　　原住同上（現應為送達處所不明）
被　　　告　李呂傳
訴訟代理人　周立仁律師
上列當事人間請求侵權行為損害賠償事件，原告李巧盈、吳雯月
聲請命為追加原告，本院裁定如下：
    主  文
李國璽、李聖璽、李御璽、李詩璽應列為本院九十九年度重訴字
第二四一號訴訟事件之原告。
    理  由
一、按繼承人自繼承開始時，除本法另有規定外，承受被繼承人
    財產上之一切權利、義務；繼承人有數人時，在分割遺產前
    ，各繼承人對於遺產全部為公同共有；公同共有物之處分及
    其他之權利行使，除法律另有規定外，應得公同共有人全體
    之同意，民法第1148條第1項前段、第1151條、第828條第3
    項分別定有明文。又按訴訟標的對於數人必須合一確定而應
    共同起訴，如未共同起訴之人所在不明，經原告聲請命為追
    加，法院認其聲請為正當者，得以裁定將該未起訴之人列為
    原告，民事訴訟法第56條之1第3項、第1項亦著有規定。
二、本件聲請意旨略以：原告李巧盈、吳雯月係以被告竊取渠等
    被繼承人李胡坤遺物等事實為據，依侵權行為法律關係，訴
    請被告賠償其損害，故本案訴訟標的之法律關係應屬公同共
    有債權。然李胡坤之繼承人除原告李巧盈及吳雯月外，另有
    已於77年間即遷出國外所在不明之李國璽（民國63年8月6日
    生，身分證統一編號：Ｚ000000000號）、李聖璽（69年1月7
    日生，身分證統一編號：Ｚ0000000 00號）、李御璽（74年9
    月26日，身分證統一編號：Ｚ000000 000號）及李詩璽（77
    年5月2日生，身分證統一編號：Ｚ000000000號）等4人，致
    無法與其共同起訴，爰依民事訴訟法第56條之1之規定，聲
    請命追加彼等為本件原告等語。
三、經查：原告主張本件遭竊取之物確為李胡坤遺物之事實，業
    經本院98年度易字第1361號刑事判決認定在案，且被告亦僅
    對於自己有無竊取之事實有爭執，而就該等物品原為李胡坤
    所有之事實並無異議，堪可信實。又李胡坤之繼承人除原告
    李巧盈及吳雯月外，尚有李胡坤之子女李國璽、李聖璽、李
    御璽及李詩璽等4人在內，且該等4人迄今並未向本院聲請拋
    棄或限定繼承等情，亦有原告提出之繼承系統表及戶籍資料
    ，及本院民事紀錄科查詢表等物附卷可參（見本院卷51頁、
    第54-55頁、第69-70頁），亦堪認定。是原告既係因尚未分
    割之遺產遭他人侵害而提起本件訴訟，依法即應由全體繼承
    人共同起訴，當事人適格方無欠缺。惟依戶籍謄本所示，李
    國璽、李聖璽、李御璽業已於77年間即遷出國外所在不明（
    見本院卷第56-58頁）；而李詩璽雖查無任何出境資料，然
    其戶籍業已遷入臺北市士林區戶政事務所，是尚無從得悉李
    詩璽目前可送達處所為何等情，亦經本院依職權調閱其入出
    境查詢資料及戶役政資料附卷可證（見本院卷第146、147頁
    ）。從而，原告李巧盈及吳雯月以有共同起訴必要之李國璽
    等4人所在不明為由，聲請將未共同起訴之李國璽等4人追加
    為本件原告，揆諸前揭說明，於法即無不合。
四、依民事訴訟法第56條之1第3項，裁定如主文。
中    華    民    國   100    年    5     月    30    日
                  民事第三庭  審判長法  官  郭美杏
                                    法  官  汪怡君
                                    法  官  吳若萍
以上正本係照原本作成。
如不服本裁定應於送達後10日內向本院提出抗告狀，並繳納抗告
費新臺幣1,000元。
中    華    民    國   100    年    5     月    30    日
                                    書記官  劉英權